臺灣桃園地方法院行政訴訟裁定
111年度全字第10號
聲  請  人
即 債權 人  財政部北區國稅局

代  表  人  蔡碧珍  


相  對  人
即 債務 人  志暉科技股份有限公司

代  表  人  王志明  
上列當事人間聲請假扣押事件，債權人聲請假扣押，本院裁定如
下：
    主  文
一、債權人得對於債務人之財產於新臺幣貳仟捌佰陸拾陸萬捌仟
    伍佰伍拾壹元範圍內為假扣押。
二、債務人如為債權人供擔保新臺幣貳仟捌佰陸拾陸萬捌仟伍佰
    伍拾壹元，或將債權人請求之金額新臺幣貳仟捌佰陸拾陸萬
    捌仟伍佰伍拾壹元提存後，得免為或撤銷假扣押。
三、聲請訴訟費用由債務人負擔。
    理  由
一、按「前項欠繳應納稅捐之納稅義務人，有隱匿或移轉財產、
    逃避稅捐執行之跡象者，稅捐稽徵機關得聲請法院就其財產
    實施假扣押，並免提供擔保。但納稅義務人已提供相當財產
    擔保者，不在此限。」稅捐稽徵法第24條第2 項定有明文。
    次按「主管稽徵機關對於逃稅、漏稅案件應補徵之稅款，經
    核定稅額送達繳納通知後，如發現納稅義務人有隱匿或移轉
    財產逃避執行之跡象者，得敘明事實，聲請法院假扣押，並
    免提擔保。但納稅義務人已提供相當財產保證，或覓具殷實
    商保者，應即聲請撤銷或免為假扣押。」所得稅法第110 條
    之1 定有明文。又按行政訴訟法第293 條規定：「為保全公
    法上金錢給付之強制執行，得聲請假扣押。前項聲請，就未
    到履行期之給付，亦得為之。」；同法第294 條第1 項規定
    ：「假扣押之聲請，由管轄本案之行政法院或假扣押標的所
    在地之地方法院行政訴訟庭管轄」；另同法第297 條準用民
    事訴訟法第527 條規定：「假扣押裁定內，應記載債務人供
    所定金額之擔保或將請求之金額提存後，得免為或撤銷假扣
    押」。
二、本件聲請意旨略以：㈠相對人109年度營利事業所得稅自繳稅
    款新臺幣（下同）1,409,719元，申請分24期繳納稅款，截
    至民國111年5月19日止，尚有822,332元未繳清。110年營業
    稅未依規定申請變更登記，經聲請人所屬桃園分局裁處罰鍰
    1,500元。103年至107年度營利事業所得稅，因短漏報為分
    配盈餘，經桃園分局核定補徵營利事業所得稅未分配盈餘合
    計4,001,612元及罰鍰合計3,591,102元；103至106年度營利
    事業所得稅結算申報，虛列營業成本致漏報所得額，經桃園
    分局核定補徵營利事業所得稅合計7,199,532元及罰鍰合計7
    ,199,532元；107至108年度營利事業所得稅結算申報，漏列
    所得額，經桃園分局核定補徵營利事業所得稅3,442,907元
    及罰鍰合計2,410,034元，均已合法送達營業稅、營利事業
    所得稅違章裁處書、核定稅額及違章案件罰鍰繳款書予相對
    人在案，惟皆尚未繳納或提供任何擔保，難期有繳納之可能
    。㈡相對人經桃園分局於109 年3 月18日、同年7 月15日及1
    10年3月9日函請其提示相關帳簿憑證資料供核之後，隨即於
    109 年11月25日將名下所有土地及房屋移轉予負責人王志明
    ，並於110 年3 月30日向桃園市政府申請減資，110 年4 月
    1 日經該府核准減資15,000,000元，顯見相對人於知悉有此
    應核課補徵稅捐及罰鍰後，即移轉財產，足認有移轉財產以
    規避稅捐執行之情事。㈢本案相對人虛報進項稅額及短漏報
    營利事業所得稅額等行為，均係逃避繳納稅金之舉，本案如
    俟繳納期間屆滿30日後或相對人藉提起行政訴訟救濟程序延
    緩稅捐執行，日後恐有不能執行或甚難執行之虞。㈣綜上，
    本案應納稅捐及罰鍰金額龐大，相對人逃漏稅捐情節重大，
    為免相對人利用延緩鉅額欠稅之徵收及續藉由移轉財產及資
    金，以逃避稅捐執行，影響日後租稅債權之徵起，實有聲請
    假扣押之必要，爰依稅捐稽徵法第24條第2 項前段、所得稅
    法第110 條之1 前段及行政訴訟法第293 條等規定，請准免
    提供擔保，將相對人所有財產於28,668,551 元範圍內為假
    扣押等語。
三、經核，聲請人就其主張及假扣押原因，已提出營業稅查帳函
    文、相對人欠稅查詢情形表、營業稅及營利事業所得稅違章
    裁處書、核定稅額繳款書及違章案件罰鍰繳款書暨送達證明
    等資料、營業稅稅籍檔等資料、桃園市政府減資核准公文及
    公司變更登記表、土地增值稅資料查詢及契稅資料查詢、11
    0 年度各類所得資料清單及全國財產稅總歸戶財產查詢清單
    1 紙、相對人109 年度資產負債表、財產目錄等證據資料為
    相當之釋明，尚無不合。另聲請人主張相對人公司即本件假
    扣押之標的所在地位於桃園，故本院具有管轄權。是依首開
    規定，本件聲請應予准許；但相對人如為聲請人提供擔保金
    28,668,551元，或將同額之金額提存後，得免為或撤銷假扣
    押。
四、依稅捐稽徵法第24條第2 項、所得稅法第110 條之1 、行政
    訴訟法第293 條、第294 條第1 項、第297 條、第104 條、
    民事訴訟法第95條、第78條、第527 條，裁定如主文。
中　　華　　民　　國　　111 　年　　5 　　月　　23　　日
                  行政訴訟庭  法　官　徐  培  元
上為正本係照原本作成。
如不服本裁定，應於送達後10日內向本院提出抗告狀（須按他造
人數附繕本）。
中　　華　　民　　國　　111 　年　　5 　　月　　23　　日
                              書記官  吳  文  彤